---
title: "Introducción al Machine Learning"
output:
  github_document:
    toc: true
editor_options: 
  chunk_output_type: console
---

```{r setup, include=FALSE}
knitr::opts_chunk$set(echo = FALSE)
```

## Programa

1.  Introducción Machine Learning
1.  Clasificación
  
    - Naive Bayes (teoría).
    - Árboles de Decisión.
    - Regresión Logística.

1.  Regresión

    - Regresión Lineal

1. Métodos de Ensamble
    
1.  Etapas Modelamiento

## Slides

```{r, results='asis'}
slides_files <- dir("slides", full.names = TRUE)  |> 
  stringr::str_subset(".html") |> 
  stringr::str_subset("99", negate = TRUE)

slides_url <- file.path(
  "https://jbkunst.github.io",
  "intro-machie-learning",
  slides_files
  )

slides_nms <- slides_files |> 
  stringr::str_replace("html$", "Rmd") |> 
  purrr::map(rmarkdown::yaml_front_matter) |> 
  purrr::map(purrr::pluck, "subtitle") |> 
  stringr::str_remove("^[0-9]+") |> 
  # stringr::str_remove("\\.html$") |> 
  stringr::str_replace_all("\\-", " ") |> 
  stringr::str_trim()

# n <-  "R Rstudio Copy Paste"
# u <- "https://jbkunst.github.io/usach-ingemat-intro-elementos-ds-202201/01-R-Rstudio-copy-paste.html"

purrr::walk2(slides_nms, slides_url, ~ {cat(stringr::str_glue("1. [{ n }]({ u })", n = .x, u = .y)); cat("\n")})
```

## Repositorio

Repositorio del curso en github https://github.com/jbkunst/intro-machine-learning. Acá podrás
encontrar datos, código fuente de las slides, evaluaciones, etc.

## Bibliografía

- [Tidy Modeling with R](https://www.tmwr.org/).
- [Machine Learning for Everyone](https://vas3k.com/blog/machine_learning/).
- [R para Ciencia de Datos](https://es.r4ds.hadley.nz/).
- [R for Data Science](https://r4ds.hadley.nz/).


## Dinámicas de clase (Segundo semestre 2022)

### Online
  - Objetivo principal: Mostrar contenidos, ejemplos y fuentes de información. Programar en conjunto (pair programming).
  - Horario: Lunes 16:45-18.10 
  - Lugar: Via google meet https://meet.google.com/upx-rxan-vwt


### Presencial
  - Objetivo principal: Realizar ejercicios, responder dudas y repasar contenidos previos.
  - Horario: Miércoles 17:10-18:40.
  - Lugar: Laboratorio 208. 

